# 票据买卖

提问人：wx_62f08a56646d 时间：2022-08-08 12:10:02
求助：公司A将票据贴现给其他无业务往来的公司B，公司B到银行进行贴现，公司A在新金融准则下如何做账

回答人：chenyiwei
这种贴现视同一般的背书转让，根据该票据出票人或承兑人的信用风险大小判断能否终止确认。如果不能终止确认的，则确认其他流动负债。